臺灣板橋地方法院刑事判決　　　　　　　　　　　　　九十二年度訴字第六四三號
　　公　訴　人　臺灣板橋地方法院檢察署檢察官
　　被　　　告　丙○○
　　指定辯護人　甲○公設辯護人　湯明純
　　被　　　告　戊○○
　　選任辯護人　蔡明熙律師
右列被告因違反毒品危害防制條例案件，經檢察官提起公訴（九十一年度偵字第五九
八八號、九十一年度偵緝字第四七二、一三二九號），甲○判決如左：
    主  文
丙○○、戊○○被訴販賣第一級、第二級毒品部分均無罪；被訴持有第一級、第二級
毒品部分均免訴。
    理  由
一、公訴意旨略以︰被告戊○○與丙○○係同居關係，共同基於營利之概括犯意，自
    民國九十年四月間某日起，在不詳地點，向真實姓名不詳者販入第一級毒品海洛
    因及第二級毒品安非他命後，伺機出售。嗣於九十年四月三十日下午六時四十分
    許，為警在台北縣五股鄉○○路一三五巷十號七樓戊○○與丙○○之住處，自戊○○之房間內查獲海洛英一包（淨重一點二五公克）、安非他命五包（合計淨重
    四十四點三四公克）、電子磅秤一台、塑膠分裝袋一百四十七個、帳冊一本及吸
    食器一組等物，戊○○、丙○○經移送後具保釋放，二人仍承前販賣毒品之犯意
    ，因丁○○需用毒品，得知戊○○有毒品，即自九十一年二、三月間起，先以電
    話與戊○○聯繫確認後，再依戊○○指示，與丙○○約定交易價格、地點，前後
    共計三次，每次購買新臺幣（下同）五千元之毒品，由丙○○到約定之台北縣板
    橋市○○路全國電子專賣店門口、台北縣三重市○○○街一五０巷十六號四樓丙○○租屋處交付毒品予丁○○。嗣於九十一年三月二十日下午五時三十分許，警
    方在臺北縣三重市○○○街一五０巷十六號四樓戊○○與丙○○之租屋處扣得海
    洛英（共淨重九點九三公克）、安非他命九包（共淨重五百五十八點六一公克）
    、摻入大麻之煙草一點六九公克、分裝袋二大包、研磨器二台、電子秤一台、烘
    乾機一台、塑膠封口機一臺、分裝湯匙三支等物。因認被告戊○○、丙○○共同
    涉犯毒品危害防制條例第四條第一項之販賣第一級毒品罪嫌及同條第二項之販賣
    第二級毒品罪嫌。
二、按犯罪事實應依證據認定之，無證據不得認定犯罪事實，又不能證明被告犯罪者
    ，應諭知無罪之判決，刑事訴訟法第一百五十四條第二項、第三百零一條第一項
    分別定有明文。所謂認定犯罪事實之證據，係指足以認定被告確有犯罪行為之積
    極證據而言，該項證據自須適合於被告犯罪事實認定，始得採為斷罪資料。苟未
    能發現相當證據，或證據不足以證明，自不能以推測或擬制之方法，以為裁判基
    礎（參照最高法院二十九年上字第三一０五號及四十年台上字第八六號判例意旨
    ）。再按檢察官就被告犯罪事實，應負舉證責任，並指出證明之方法，刑事訴訟
    法第一百六十一條第一項定有明文。因此，檢察官對於起訴之犯罪事實，應負提
    出證據及說服之實質舉證責任。倘其所提出之證據，不足為被告有罪之積極證明
    ，或其闡明之證明方法，無從說服法官以形成被告有罪之心證，基於無罪推定之
    原則，自應為被告無罪判決之諭知（參考最高法院九十二年台上字第一二八號判
    決意旨）。
三、公訴人認被告戊○○、丙○○涉犯前揭販賣第一級及第二級毒品罪嫌，主要係以
    證人丁○○於偵審中之證詞及被告丙○○之行動電話簡訊譯文暨扣案之毒品等物
    為其論斷依據。訊據被告戊○○、丙○○均堅決否認有公訴人所指販賣海洛因及
    安非他命之犯行，被告戊○○辯稱：伊從未販賣安非他命予丁○○或他人，警方
    於九十年四月三十日扣得之安非他命、海洛因係伊買回來供自己施用的，電子磅
    秤係用來秤量買回來之毒品以防遭人偷斤減兩，夾鏈袋係用來分裝毒品方便自己
    施用，至於警方於九十一年三月二十日查獲之物品，僅其中少量之安非他命及研
    磨機係伊所有，其他物品均與伊無關等語，被告丙○○辯稱：伊未與戊○○共同
    販賣海洛因或安非他命予他人，扣案之毒品等物與伊無關等語。經查：
  (一)、證人丁○○之證詞前後矛盾且與事實不符，不足採信：
      丁○○於九十一年三月二十一日警詢時供稱：「我所施用之安非他命（第二級
      ）毒品來源係向綽號『阿明』之戊○○男子所購買，購買大約三、四次（日期
      不詳）都是在今（九十一）年，每次購買價格新臺幣（以下同）伍仟元，每次
      都是我將錢交給黃（誤植吳）振明後，由綽號『嫂子』之女子再將安非他命（
      第二級）毒品交給我。（問：綽號『阿明』戊○○男子及綽號『嫂子』之女子
      真（誤植其）實姓名？年籍？聯絡方式？）綽號『阿明』戊○○男子，四十餘
      歲，每次聯絡都是我直接到其家中（因他住我家樓下臺北縣三重市○○○街一
      五０巷十六號四樓），綽號『嫂子』之女子現在就是坐在我前方丙○○本人沒
      錯。」（見九十一年偵字第五九八八號偵卷第三十五頁背面及第三十六頁），
      嗣於九十二年五月二十一日甲○訊問時具結證稱：「（問：你所吸之安非他命
      何來？）有向丙○○拿，也有向別人拿。（問：如何向丙○○拿？）每次都是
      伍仟元。（問：總共向丙○○買過幾次安非他命？）三次。（問：都是在何處
      交付安非他命？）我會先打電話給戊○○，戊○○告訴我，要我直接跟嫂子即
      丙○○買，我再打電話給丙○○。（問：你打電話給丙○○時如何表示？）我
      是用台語跟丙○○講『嫂子，我要跟妳拿糖』，丙○○會問我要拿多少，我回
      答伍仟元。（問：三次買安非他命時間、地點？）第一次在九十一年二、三月
      間，第一次買安跟丙○○約在板橋市○○路全國電子專賣店門口，她就拿三包
      安非他命給我，其中兩包是每包壹仟五百元的，另一包是兩千元，壹仟五百元
      的那包大約重零點八公克，兩千元那包大約重一點二公克，我當場給她伍仟元
      。第二次九十一年在三、四月間，也是在全國電子專賣店門口，我跟她拿三包
      ，我向丙○○說我現在沒有錢，讓我先欠一下，下次我要跟她拿毒品時再一併
      給她，所以第二次時我沒有給她伍仟元。第三次在五月底六月初左右，在三重
      市○○○街一五○巷十六號號四樓丙○○租屋處，又向丙○○買伍仟元安非他
      命，丙○○也是拿給我三包，這次我總共給她一萬元，除了購買安非他命五千
      元外，另外還給她第二次買安非他命欠的伍仟元。（問：第二次、第三次交易
      時丙○○也是給你兩包壹仟五百元的，壹包兩千元的？）是的。」、「（問：
      你三次買安的錢都是親手交給丙○○？）是的。（問：你在九十一年三月二十
      日警訊時說向戊○○買了三、四次安非他命，每次都把錢交給吳振明，然後，
      丙○○再將安非他命交給你，是否實在？）我當時心裡想，戊○○跟丙○○是
      同居人，所以我認為跟丙○○拿等於是向戊○○拿一樣的。」由上析知，證人
      丁○○對於其向戊○○、丙○○購買安非他命之時間、地點、交付價款之方式
      ，前後供述矛盾，已屬可疑；又丁○○當時居住於台北縣三重市○○○街一五
      ０巷十六號五樓，而戊○○則藉用丁○○之名義承租同號四樓並在該處與丙○○同居，如丁○○欲向被告二人購買毒品，僅需下樓至戊○○與丙○○之租屋
      處交易即可，不僅方便且可避免在外公然交易而遭警方查獲，焉有約定在台北
      縣板橋市○○路全國電子專賣店門口公然交易毒品之必要？從而證人丁○○於
      甲○證稱伊第一次及第二次都是在台北縣板橋市○○路全國電子專賣店門口，
      當場向丙○○買受安非他命云云，有違常情事理，不足憑信。尤有甚者，被告
      丙○○自九十一年三月二十一日起即入臺灣臺北看守所附設觀察勒戒處所受觀
      察勒戒之處分，迄同年四月十日起入臺灣桃園女子戒治所繼續受強制戒治之處
      分，再於九十二年三月二十一日轉入臺灣桃園女子監獄受另案有期徒刑之執行
      ，此有被告丙○○之在監在押資料表在卷可考，換言之，被告丙○○自九十一
      年三月二十日為警緝獲後迄今均在監所之中，已失去行動自由，然而證人丁○○竟於甲○證稱被告丙○○與戊○○共同於九十一年三、四月間及同年五月底
      、六月初販賣安非他命予伊云云，益見證人丁○○之上開證詞並不實在。
  (二)、警方於九十年四月三十日扣得之物品，不能證明被告戊○○、丙○○有販賣第
      一級毒品及第二級毒品之犯行：
      警方於九十年四月三十日下午六時四十分許，持搜索票至台北縣五股鄉○○路
      一三五巷十號七樓吳振明與丙○○之住處搜索，自戊○○之房間內查獲白粉一
      包、結晶粉末五包、電子磅秤一台、塑膠分裝袋一百四十七個（贓證物清單誤
      載為一百七十四個）、帳冊一本等物，並於該屋鞋櫃內查獲白粉一包（淨重二
      點一六公克）。而上揭自戊○○之房間內查獲之白粉一包，經法務部調查局鑑
      定結果，含海洛英成分，淨重一點二五公克，有法務部調查局鑑定通知書（電
      腦條碼：000000000）一紙附卷可稽。上揭自鞋櫃內查獲之白粉一包，經法務
      部調查局鑑定結果，含海洛英成分，淨重二點一六公克，亦有法務部調查局鑑
      定通知書（電腦條碼：000000000）一紙附卷可憑。又上開結晶粉末五包，經
      甲○送請刑事警察局鑑定結果，合計淨重四十四點三四公克，取樣零點一二公
      克鑑驗用罄，總餘四十四點二二公克，均含甲基安非他命成分，亦有該局九十
      二年六月二日刑鑑字第０九二００七二七三四號通知書一份在卷可憑。雖然被
      告戊○○於九十年四月三十日警詢時及於翌日檢察官訊問時陳稱上開扣案物品
      均係綽號「阿風」之男子所寄放云云（見九十年度偵字第八三五六號偵卷第七
      頁背面及第三十四頁），又於九十一年十二月十三日檢察官偵訊時改稱：上開
      安非他命係伊向綽號「小胖」的朋友買的，其餘部分係「小胖」寄放的云云（
      見九十一年偵字第五九八八號偵卷第一七一頁背面），嗣於甲○陳稱：上開扣
      案物品除帳冊一本以外，其餘均屬伊所有云云，其供詞反反覆覆、前後矛盾，
      顯有可疑。惟查，被告戊○○因「基於施用第二級毒品安非他命之概括犯意，
      (一)、自八十九年十月二十一日晚間起至九十年四月三十日採尿前四十八小時內
      某時止，連續在台北縣三重市○路○街一一七巷五十三號四樓、台北縣五股鄉
      ○○路一三五巷十號七樓，施用第二級毒品安非他命；又另基於施用第一級毒
      品之概括犯意，自八十九年十月間持有海洛因，並於九十年三月二十八日採尿
      前九十六小時內某時起至同年四月三十日止，連續在台北縣蘆洲市不詳處所，
      施用第一級毒品海洛因。先後為警於：１、八十九年十月二十二日凌晨一時許
      ，在台北市大同區○○○路、民權西路口查獲，並扣得第二級毒品安非他命三
      小包（分別淨重０．八四公克、０．六八公克、０．七八公克），及其持有預
      備供自己施用之第一級毒品海洛因（淨重０．一五公克）。２、於九十年三月
      二十八日凌晨一時許，在台北縣蘆洲市○○路一七三號一樓雙魚網路咖啡店內
      查獲，並扣得第二級毒品安非他命一小包淨重０．一一公克。３、於九十年四
      月三十日下午十八時四十分許，在台北縣四維路一三五巷十號七樓查獲，並扣
      得第一級毒品海洛因一小包（淨重二．二公克）、第二級毒品安非他命五小包
      （淨重四五、一公克）、及其所有供犯罪所用之吸食器一個、電子磅秤一台、
      塑膠袋一七四個。．．．(三)、又承前皆吸食毒品之概括犯意，於九十一年十一
      月十四日上午十一時三十分許緝獲前之九十六小時及四十八小時內某時，在不
      詳地點施用第級一毒品海洛因、第二級毒品安非命、MDMA、大麻等物。經警於
      九十一年十一月十四日上午十一時三十分許，在台北縣三重市○路○街一一七
      巷五十三號四樓，經警緝獲並經查獲第一級毒品海洛因一包（毛重０．五公克
      、淨重０．二一公克、包裝重０．二八公克）。」之犯罪事實，經臺灣高等法
      院於九十二年五月十九日以九十二年度上易字第九四二號判決「戊○○連續施
      用第二級毒品，累犯，處有期徒刑拾月，扣案之．．．均沒收。又連續施用第
      一級毒品，累犯，處有期徒刑拾月，扣案之．．．均沒收。」並確定在案，此
      有上開判決影本及臺灣高等法院被告戊○○前案紀錄表各一份在卷可按；而被
      告丙○○因「基於概括犯意，先後於九十年四月二十六日、四月二十七日，連
      續在臺北縣五股鄉○○路一三五巷十號七樓住處，連續以吸食器施用第二級毒
      品安非他命多次，施用頻率不定。嗣於九十年四月三十日下午六時四十分許，
      在上址為警查獲」之犯罪事實，經甲○於九十一年四月二十九日以九十一年度
      易緝字第五二號判決「丙○○連續施用第二級毒品，累犯，處有期徒刑陸月，
      如易科罰金，以參佰元折算壹日」並確定在案，丙○○復因「基於施用第一級
      毒品海洛因之犯意，於九十一年三月十七日上午十時三十分許，在台北縣三峽
      鎮添福一二九號住處，以將毒品海洛英摻入香菸中再點燃吸聞之方式，非法施
      用毒品海洛因一次。又另行基於施用第二級毒品安非他命之犯意，於九十一年
      三月十七日上午十時三十分許在上址住處，以將毒品安非他命置於燈泡吸食器
      內，再點火加熱燒烤產生白煙吸聞之方式，非法施用第二級毒品安非他命一次
      。嗣於九十一年三月十七日中午十二時許，在台北縣三峽鎮添福一二九號為警
      查獲，並扣得其所有供施用之第一級毒品海洛因一包（扣得淨重０．二三公克
      ，經取樣０．０一公克檢驗用罄，餘０．二二公克）、第二級毒品安非他命一
      包（毛重○‧三公克）．．．」之犯罪事實，經甲○於九十二年一月二十三日
      以九十一年度訴字第二五三二號判決「丙○○施用第一級毒品，累犯，處有期
      徒刑柒月。又施用第二級毒品，累犯，處有期徒刑肆月。應執行有期徒刑玖月
      。」並確定在案，有上開二件判決電腦列印本及臺灣高等法院被告丙○○前案
      紀錄表各一份在卷可考；且被告戊○○於甲○審理時供稱：「（問：毒品通常
      向何人買？）沒有固定，有一個黃桑，他有介紹朋友去台中買，我和丙○○大
      約壹個星期買一次安及海，每次合買約壹萬元、壹萬五千元、三、五千的也有
      ，壹萬元至少要買一錢海洛因，安非他命有時會用送的，壹萬元至少要買到幾
      兩的安非他命，要看行情，有時壹萬元只可以買到一個大拇指的量，有時可以
      買到一手掌的量。」被告丙○○亦於甲○審理時陳稱：「（問：從何時開始用
      毒品？）從八十九年開始用安非他命。（問：平均多久用一次？）每天都用海
      洛因及安非他命，一天大約用一、兩千元海洛因，量大約是一個塑膠管一匙。
      每次買三千至伍仟元海洛因，四、五天就會買一次。安非他命每次買一、兩千
      不一定，也是四、五天買一次，我們都是到南部買，戊○○打電話跟賣主接洽
      ，當時我兼差，每月收入大約五、六萬元，看上班次數，缺錢就多上點班。」
      、「問：為何之前在檢察官訊問時說有時戊○○會拿毒品給妳用？）我是說我
      們一起去買。（問：合買通常買多少？）壹個人三、五千元，合起來大約一萬
      元左右，這包括海洛因跟安非他命。」、「（問：戊○○使用毒品的頻率、數
      量？）他每天都會用海洛因，海洛因、安非他命的用量應該有我的一倍。」由
      是可知，被告戊○○、丙○○於九十年四月三十日為警查獲前迄九十一年三月
      二十日止均持續有施用海洛因及安非他命之習慣，且期間甚長、次數頻繁，被
      告二人供已施用所需之海洛因及安非他命數量頗為可觀，而本次查獲之海洛因
      僅共淨重三點四一公克，安非他命僅共淨重四十四點三四公克，從而尚難因扣
      案之上開海洛因及安非他命之數量，即遽予推斷上開海洛因及安非他命均係被
      告戊○○、丙○○基於販賣之意圖而販入或持有。又扣案之上開磅秤及塑膠分
      裝袋，其用途亦非僅限於秤量或分裝海洛因之用，被告二人既需購入毒品供已
      施用，則其二人自備磅秤測量以免交易吃虧，亦符常理；又市面上商家販售塑
      膠分裝袋通常整包出售，被告戊○○辯稱：伊為分裝攜帶方便供已施用毒品而
      一次購入即有一百餘個塑膠分裝袋等情，亦未違背常情及交易習慣。至於扣案
      之上開帳冊，其上字跡與被告戊○○於九十二年五月六日甲○訊問時當庭書寫
      之字跡對照以觀，二者不僅運筆方式相同，且「壺」字均書寫成「壺」字，且
      該帳冊中記載：「治胃出血良方」等字句，而被告戊○○於偵審中均陳稱其有
      胃出血之疾病（見九十年度偵字第八三五六號偵卷第三十五頁及甲○九十三年
      四月六日審判筆錄），被告丙○○於甲○審理時亦供稱：戊○○的胃不好，有
      胃潰瘍，平常有吃中藥、西藥調理，伊有幫他問過中藥偏方等語，固堪認定該
      帳冊應屬被告戊○○所有。然而，觀諸該帳冊內容，僅記載「石頭」、「天賜
      」、「小平」「茶壺」等數十人之綽號，並於各綽號之後記載「６」、「０．
      ９」、「５」等不同之阿拉伯數字，暨「粉6+14.4+14.6=35」、「晶
      35+12.4+1+12=60.4」等文字，其記載內容固屬可疑，惟公訴人迄未查明「石
      頭」、「天賜」、「小平」等人之真實姓名年籍資料，不能證明實際上有「石
      頭」、「天賜」、「小平」等人存在。且上開帳冊記載之文字涵義不清，不能
      排除被告戊○○自己虛構填載，或自行記錄單獨購買或與人合資購買毒品供己
      施用之事項，實難逕予推斷係被告戊○○、丙○○販賣海洛因或安非他命予「
      石頭」、「天賜」、「小平」、「茶壺」等人之紀錄。
  (三)、警方於九十一年三月二十日扣得之物品，雖然具有證據能力，但不能證明被告
      戊○○、丙○○有販賣第一級毒品及第二級毒品之犯行：
    (1)、按被告經通緝後，司法警察（官）得逕行逮捕之，於逮捕通緝之被告時，雖
        無搜索票，亦得逕行搜索其身體、住宅或其他處所，刑事訴訟法第八十七條
        第一項、第一百三十條、第一百三十一條第一項第一款分別定有明文。然對
        於身體、住宅之搜索，為嚴重侵犯人民身體自由、居住安寧、隱私及財產權
        之行為，故執行搜索時，自應遵守刑事訴訟法有關之規定，且不得逾越必要
        之程度，始符該法保障人民不受非法及不當搜索之意旨。因之，司法警察（
        官）於逮捕通緝之被告時，若僅係基於發現通緝被告之目的，而對通緝被告
        之住所或其他處所逕行搜索之情形，其於發現通緝之被告而將其逮捕後，必
        須基於執法機關之安全與被逮捕人湮滅隨身證據之急迫考量，始得逕行搜索
        被告身體，又因其逮捕通緝被告逕行搜索之目的已達，除為確認通緝被告之
        身分以避免逮捕錯誤，而有調查其身分資料之必要外，不得任意擴大範圍，
        復對被告所在之住宅及其他處所再為搜索，始符刑事訴訟法保障人民不受非
        法及不當搜索之意旨。本件被告丙○○、戊○○因另案經發佈通緝，嗣於九
        十一年三月二十日下午五時三十分許，警方在臺北縣三重市○○○街一五０
        巷內查獲丁○○持有內裝甲基安非他命二包及海洛因三包之鐵罐一個，丁○○向警方供稱上開甲基安非他命及海洛因係戊○○所有，並偕同警方於同日
        下午六時三十分許至台北縣三重市○○○街一五０巷十六號四樓戊○○與丙○○之租屋處追查，當時戊○○從後窗逃逸，乙○○、丙○○見狀即從後窗
        沿防火巷躲藏在該址二樓遮雨棚處，惟乙○○、丙○○仍為警逮捕，警方旋
        在上址四樓屋內執行搜索並扣得甲基安非他命九包（共淨重五百五十八點六
        一公克）及海洛因淨重九點九三公克等物，業經證人乙○○、當時執行搜索
    之司法警察官陳重槢於甲○審理時到庭證述明確，是本件司法警察（官）係
        基於逮捕通緝犯之目的，未持搜索票，逕行進入上開處所內執行搜索，然執
        法之員警於逮捕丙○○、乙○○後對屋內所為之搜索，並非基於確認丙○○
        等人身分或緊急搜索之必要，已逾越附帶搜索之範圍，不符刑事訴訟法第一
        百三十條、第一百三十一條逕行搜索之立法目的。惟按違反法定程序取得之
        證據，應否予以排除，必須考量容許其作為認定事實之依據，是否有害於公
        平正義。倘依憲法所揭示之基本精神，就個案違反法定程序情節、犯罪所生
        危害等事項綜合考量結果，認以容許其作為認定事實之依據，始符合審判之
        公平正義，而不予排除，自不能指為違法。本件警方於九十一年三月二十日
        下午六時三十分許，在台北縣三重市○○○街一五０巷十六號四樓戊○○與
        丙○○之租屋處搜索扣得之甲基安非他命九包共淨重五百五十八點六一公克
        ，數量龐大，屬毒品危害防制條例規定查禁之違禁物，且當時警方已獲證人
        丁○○之指述而得悉戊○○與丙○○涉嫌販賣毒品，審酌該執行搜索之司法
        警察（官）違背該法定程序之主觀意圖、客觀情節、侵害犯罪嫌疑人權益之
        輕重、對犯罪嫌疑人在訴訟上防禦不利益之程度，以及被告二人所持有之毒
        品數量龐大、禁止使用該證據對於抑制違法蒐證之效果，與司法警察（官）
        如依法定程序有無發現該證據之必然性等情形，本於人權保障與社會安全之
        均衡精神，依比例原則，應認上開扣案之甲基安非他命等物具有證據能力，
        始符合審判之公平正義（最高法院八十八年台上字第二三三號判決及九十一
        年台上字第五六五三號判決意旨參照），核先敘明。
    (2)、上開自戊○○與丙○○之租屋處扣得之白粉，經法務部調查局鑑定結果，其
        中含海洛因成分，合計淨重九點九三公克，亦有該局九十一年五月十七日調
        科壹字第０六０００六一二三號鑑定通知書一份附卷可稽。又自台北縣三重
        市○○○街一五０巷十六號四樓扣得之結晶粉末九包，經刑事警察局鑑定結
        果，共淨重五百五十八點六一公克，共取零點二六公克鑑驗，總餘五百五十
        八點三五公克，均含甲基安非他命成分，此有該局九十一年五月二十日刑鑑
        字第０九一００八一三四四號鑑驗通知書一紙在卷可憑，被告戊○○於甲○
        審理時供稱：警方於九十一年三月二十日在上址屋內查獲之一些安非他命係
        伊在使用的，但為何查到數量這麼多的安非他命，伊不知道等語，惟被告丙○○於九十一年三月二十一日檢察官訊問時供稱：「（問：為何戊○○有如
        此龐大毒品？）是他自己要用的」（見九十一年度偵字第五九八八號偵卷第
        七十九頁背面），固堪認上開甲基安非他命九包係被告戊○○所有。又警方
        於九十一年三月二十一日據王理智之陳報而扣得咖啡色手提袋內結晶粉末（
        警方秤得毛重三十七點五公克），經刑事警察局鑑定結果，共淨重三十五點
        一一公克，共取零點零六公克鑑驗，總餘三十五點零五公克，均含甲基安非
        他命成分，此有該局九十一年五月二十日刑鑑字第０九一００八一三四四號
        鑑驗通知書一紙在卷可憑，而被告戊○○於甲○審理時坦承該咖啡色手提袋
        係伊於警方執行搜索當晚所丟棄，其內甲基安非他命係伊所有等語。綜上合
        計，警方於九十一年三月二十日查獲時，被告戊○○持有之甲基安非他命總
        共淨重五百九十四公克，數量龐大，其持有之動機固屬非常可疑。惟當時被
        告戊○○、丙○○有施用海洛因及安非他命之習慣，且施用次數頻繁，用量
        頗大，已如前述，則被告戊○○、丙○○持有數量龐大之甲基安非他命及海
        洛因九點九三公克係預備供已施用亦非絕對不可能。尤其施用毒品者相互間
        常有共同出資購買毒品之情形，且有為避免遭警查獲或為圖價格低廉而一次
        購足大量毒品之情事，自難僅因被告二人持有上開甲基安非他命及海洛因之
        事實即率予推斷其二人係有販賣行為或因意圖販賣而持有上開毒品。
    (3)、警方於九十一年三月二十日在台北縣三重市○○○街一五０巷十六號四樓另
        扣得分裝袋二大包、研磨器二台、電子秤一台、磅秤一台、烘乾機一台、塑
        膠封口機一臺、分裝湯匙三支、殘渣袋四個等物，而被告丙○○於九十一年
        六月十九日檢察官訊問時供稱上開物品均屬被告戊○○所有（見九十一年度
        偵字第五九八八號偵卷第一百二十五頁）。被告戊○○於九十一年十二月十
        三日檢察官訊問時陳稱：「（問：九十一年三月二十日是否住在三重市○○○街一五０巷十六號四樓？）沒有，我從未住過這裡，也沒去過這個地方。
        」、「（問：與丙○○交往到何時？）他出事後九十年八、九月就沒往來了
        。」（見九十一年偵字第五九八八號偵卷第一七二頁至第一七三頁），嗣於
        九十二年四月二十五日甲○訊問時改稱：中興北街一五０巷十六號四樓伊有
        使用一個房間，但伊不知扣案物品何人所有云云，雖然被告戊○○前後供述
        矛盾，非常可疑。惟上開分裝袋、磅秤等物均不足以證明被告二人有販賣第
        一級及第二級毒品之犯行，已如前述。又警方於同日扣得之帳簿數紙（附於
        九十一年度偵字第五九八八號偵卷第五十二頁至第六十一頁），其上字跡與
        被告戊○○於九十二年五月二十日日甲○訊問時當庭書寫之字跡對照以觀，
        二者不僅運筆方式相同，且「兩」字均書寫成「兩」字，固堪認定卷附上開
        帳簿數紙均應係被告戊○○親自所書。惟觀諸該帳簿數紙內容，固記載「泉
        仔」、「原子」、「耀東」「啟中」等十數人之綽號，並於各綽號之後記載
        「２８」、「３０」、「４．０」等不同之阿拉伯數字，暨「硬一兩本錢四
        錢」、「軟一兩六萬五千元」等文字，其記載內容固屬非常可疑，惟公訴人
        迄未查明「泉仔」、「原子」、「耀東」、「啟中」等人之真實姓名年籍資
        料，不能證明實際上有「泉仔」、「原子」、「耀東」「啟中」等人存在。
        且上開帳冊記載之文字涵義不清，不能排除被告戊○○自己虛構或自行記錄
        單獨購買或與他人合資購買毒品供己施用之資料，實難逕予推斷係被告戊○○、丙○○販賣海洛因或甲基安非他命予「泉仔」、「原子」、「耀東」「
        啟中」等人之紀錄。
  (四)、被告丙○○之行動電話手機簡訊內容不能證明被告二人有販賣海洛因及甲基安
      非他命之犯行：
      警方於九十一年三月二十日下午六時三十分許查獲被告丙○○時，自丙○○使
      用之0000000000號行動電話手機查獲內容為「嫂請你接電話好嗎，
      拜託請相信我之前的是無心也會清楚帳」、「嫂不然軟的一點給我明天要去法
      院報到才不會難看好嗎其他等明天錢清楚再說人在新莊這請答覆」、「嫂答覆
      小弟一下好嗎」、「好奇怪為何選擇用這種方式糖果，直接跟我算就好，幹麻
      繞一大圈，多此一舉」、「你跟宗興講糖果，不要動，待會我會拿去換」、「
      最近糖果漲價，昨天我們買一大袋糖果，與市面上所賣的不同。真的很不錯哦
      。」、「我想請教你，當你看完簡訊後，可會想像，當我聽完後的感覺，抱歉
      我只是隨口問問，重點是本來軟的還有要還你，但現在軟硬都沒有了」，固有
      被告丙○○坦承屬實之上開簡訊內容一紙附卷可稽（見九十一年度偵字第五九
      八八號偵卷第四十四頁）。惟公訴人迄未查明何人撥發上開簡訊予丙○○？及
      丙○○撥發簡訊予何人？且上開簡訊文義不清，難以判斷究係談論轉讓毒品、
      買賣毒品、抑或共同出資購買毒品？又被告丙○○當時有施用海洛因及安非他
      命之習慣，已如前述，則被告丙○○辯稱：「這些簡訊都是別人撥給我的資料
      ，訊息三部分是那人撥給我向我要海洛因，因為那個人在提藥，那個人是誰我
      現在已不記得了，他想要跟我買海洛因，但我沒有賣，因為我自己用都不夠了
      」、「因為有人提藥的話就會互相打電話問，如果我沒錢提藥的話也是一樣。
      」等語，尚非全然無據。從而，上開簡訊內容不能證明被告丙○○與戊○○曾
      以簡訊對外聯繫買賣海洛因及安非他命事宜。
四、綜上所述，被告丙○○、戊○○辯稱其二人未曾販賣海洛因及甲基安非他命予他
    人，扣案之毒品係供己施用等情，尚非全然不可採信；本件檢察官未提出適合於
    證明被告二人確有販賣第一級及第二級毒品或意圖供販賣而持有第一級及第二級
    毒品之犯罪事實之積極證據，並闡明其證據方法與待證事實之關係；甲○對於卷
    內訴訟資料，逐一剖析，參互審酌，仍無從獲得有罪之心證，自應諭知被告二人
    被訴販賣第一級及第二級毒品部分均無罪之判決。至於起訴書記載被告二人持有
    扣案之海洛因及甲基安非他命之事實，因其二人持有之目的係供本身施用之需，
    其持有之低度犯行為施用之高度犯行所吸收，亦即持有犯行與施用犯行為實質上
    一罪關係，而被告二人於九十年四月三十日及九十一年三月二十日為警查獲前後
    施用海洛因及安非他命之犯行，業經另案判決處刑確定，已如前述。則起訴書記
    載被告二人持有海洛因及甲基安非他命部分，即為已判決確定之施用犯行效力所
    及，此部分依刑事訴訟法第三百零二條第一款規定自應諭知免訴之判決。
據上論斷，應依刑事訴訟法第三百零一條第一項、第三百零二條第一款，判決如主文
。
本案經檢察官林建中提起公訴、由檢察官張云綺到庭執行職務。
中    華    民    國      九十三      年      四      月      二十      日
                                   臺灣板橋地方法院刑事第八庭
                                       審判長法  官  樊  季  康
                                             法  官  楊  明  佳
                                             法  官  劉  元  斐
右正本證明與原本無異。
如不服本判決，應於判決送達後十日內，向甲○提出上訴狀。
                                             書記官  馬  秀  芳
中    華    民    國      九十三      年       四     月      二十      日
